【裁判字號】    89,判,2532
【裁判日期】    890810
【裁判案由】    稅捐稽徵法
【裁判全文】
最  高  行  政  法  院  判  決                  八十九年度判字第二五三二號
    原      告  鉅人建設股份有限公司
    代  表  人  甲○○
    被      告  宜蘭縣稅捐稽徵處
    代  表  人  黃肇熊
右當事人間因稅捐稽徵法事件，原告不服財政部中華民國八十七年九月三十日台財訴
第000000000號再訴願決定，提起行政訴訟，本院判決如左︰
    主  文
原告之訴駁回。
訴訟費用由原告負擔。
    事  實
緣原告於八十二年四月至八十四年十一月間購進勞務工程，金額新台幣（以下同）一
○一、五六五、一一三元，涉嫌未依規定取得合法憑證，而取得非實際交易對象而專
以出借牌照之東喜營造有限公司（以下簡稱東喜公司）所開立之統一發票字軌號碼：
ＲＵ00000000號等四十七張，做為進項憑證，申報扣抵銷項稅額，案經法務
部調查局東部地區機動工作組於八十五年一月三十日查獲，移由被告審理違章成立，
遂依稅捐稽徵法第四十四條規定裁處罰鍰五、○七八、二五五元（本稅部分業於八十
五年三月十二日補繳），原告對罰鍰處分不服，循序申請復查及提起訴願及再訴願均
遭駁回，遂提起行政訴訟。茲摘兩造訴辯意旨於次：
原告起訴意旨略謂：一、原告依法自動補報補繳營業稅五、○七八、二五五元，可否
適用稅捐稽徵法第四十八之一免罰之規定，茲依財政部賦稅署八十一年七月二十二日
台稅二發第八一○八○四五三一號函釋及台北市政府八七府訴字第八七○○五四六八
○一號訴願決定書，分別駁復如次：二、按財政部賦稅署八十一年七月二十二日台稅
二發第八一○八○四五三一號函釋「．．．說明三．．．貴組〔法務部調查局北部地
區機動工作組〕如已查獲並取得具體證據，應以貴組查獲該具體違章證物之日為調查
基準日，如須移請稽徵機關查核始能確定營業人是否逃漏稅捐者，其調查基準日應依
前項規定之稽徵機關函查日為準。」因此，本案關於東喜公司涉嫌出借營造廠牌，係
法務部調查局於八十五年一月三十日搜索查獲，其當日所扣押之證物及對相關人所作
之筆錄，是否符合上揭財政部函釋所稱之「具體違章證物」，亦即可否直接確認相牽
連公司－原告於八十二年四月至八十四年十一月間購進勞務工程，未依規定取得憑證
，而取得非實際交易對象之東喜公司所開立之統一發票，做為進項憑證，其為是或否
，乃本案依上揭財政部釋函規定所系爭「調查基準日」關鍵之所在。如是，本案之調
查基準日為調查局查獲日〔八十五年一月三十日〕，如否，本案之調查基準日為被告
官署函查日〔八十六年一月三十一日〕。三、查被告官署復查決定書理由二〔訴願及
再訴願決定亦同〕所指「．．．依調查局案扣帳證及調查筆錄查知東喜公司完全沒有
實際承攬工程．．．」即謂調查局於八十五年一月三十日搜索查獲東喜公司之違章證
物及當日對其相關人所作調查筆錄〔也許非當日所作之筆錄〕，即可查知東喜公司完
全沒有實際承攬工程。查被告是否就調查局扣案證物及調查筆錄，即可查知東喜公司
完全沒有實際承攬工程﹖謹提多項疑點，駁復如次：（一）、究竟依據調查局扣案之
何種證物及何人之筆錄內容所斷定：查被告官署之復查決定書並未對此關鍵問題有所
論駁，逕而直指東喜公司「完全沒有」實際承攬工程，顯有輕率之嫌，實難以令人心
服，謹就調查局搜索東喜公司所扣案證物及其調查筆錄分述如下：１、扣案證物：查
財政部再訴願決定書二：前段所指「．．．東喜公司為專以出借牌照抽取佣金牟利之
廠商，並無機具營造設備，亦未僱用工人施工．．．。」應係被告就扣案之帳冊分析
所作之論點，惟不得據為東喜公司完全沒有實際承攬工程之證據，其理由為（１）查
該扣案帳冊如有收取借牌佣金之記載，是否已就歷年來所開立發票之全數對象，均登
載佣金金額及其佣金之計算，否則如有開立發票之部分對象未登載佣金金額，即不得
據為其完全沒有實際承攬工程之證據。（２）另該扣案帳冊如無機具營造設備之記載
，查營造設備得給價租用，承包之工程得另予轉包，或所購之營造設備因未取具憑證
無法登帳〔目前多數營造廠商均有類此現象〕，是故，該扣案帳冊如無機具營造設備
之記載，應不得據為其完全沒有實際承攬工程之證據。（３）又該扣案帳冊如無僱用
工人之記載，查承包工程得另予轉包或人工部分得另予外包或工人工資因未列報薪資
憑單致無法登帳〔目前多數營造廠亦有類此現象〕因此，該扣案帳冊如無偏用人工之
記載，亦不得據為其完全沒有實際承攬工程之證據。２、調查筆錄：查調查局對東喜
公司負責人謝吉琳及吳麗惠、吳麗玫、吳麗玲等人所作筆錄，究係供稱「歷年來均完
全沒有實際承攬工程」或「有借牌行為」或「不知有無借牌」﹖除供稱「歷年來均完
全沒有實際承攬工程」外，如僅供稱「有借牌行為」或「不知有無借牌」，均不得直
接證明其完全沒有實際承攬工程，更何況調查筆錄內並無相關人有供稱「歷年來均完
全沒有實際承攬工程」之記錄。（二）東喜公司係政府認許之合法營造廠，難道完全
沒有實際承攬工程：查被告所指出借牌照之東喜公司，係經宜蘭縣政府於七十八年十
一月間核准營業登記及領用統一發票，其營造廠資格自丙級升格至甲級有六、七年之
久，在這段漫長期間內，難道完全沒有實際承攬工程﹖難道以出借營造廠牌為專業﹖
如是，為何調查局在其獲准營業登記之第七年始予查獲﹖為何稽徵機關在調查局查獲
前尚不知情﹖其原因，不外為東喜公司除出借營造牌照外，尚有實際經營所登記營業
項目之業務，藉合法掩護非法行為之結果，否則，稽徵機關應早期即予發現其有出借
牌照之行為。是故，東喜公司並非被告所指完全沒有實際承攬工程之營造廠商。（三
）、檢察官起訴書僅供參考，不得據以斷定東喜公司完全沒有實際承攬工程：查被告
復查決定書理由二後段所指「又依．．．檢察官起訴書可證明東喜公司出借牌照已久
．．．」及財政部再訴願決定書理由二前段所指「．．．亦未僱用工人施工，業經台
灣省台北地方法院檢察署檢察官八十五年偵字第三六三五號起訴書提起公訴在案．．
．。」查檢察官起訴書所列東喜公司相關人之犯罪事實，應與本案得否適用稅捐稽徵
法第四十八條之一補稅免罰之規定無關，因本案所系爭者乃是調查局搜索東喜公司當
日〔八十五年一月三十日〕所扣押之證物及其調查之筆錄，是否符合理由二所示之財
政部釋函所稱之「具體違章證物」。又檢察官起訴之前尚須經調查，其俟後發現東喜
公司違法之新事證，當與調查局搜索扣押之證物有所不同，且前後二者〔證物〕發現
之時點亦有不同，應認定之調查基準日因而各異，而本案所定之調查基準日，被告係
採調查局之查獲日為準，故不得以檢察官起訴書作為斷定東喜公司完全沒有實際承攬
工程之證據。四、查被告官署復查決定書理由二〔訴願、再訴願決定亦同〕所指「．
．．且帳證資料詳載申請人系爭工程之建號及工程造價．．．」此乃被告以調查局扣
案證物可查知東喜公司完全沒有實際承攬工程，且扣案帳證亦詳載原告系爭工程之建
號及工程造價，並進而推斷原告於八十二年四月至八十四年十一月間購進勞務工程，
並未依規定取得憑證，而取得非實際交易對象之東喜公司所開立之發票，亦即被告與
調查局無須另行函查原告，僅依調查局扣案證物即可確定原告於上開期間所取得東喜
公司開立之發票，均係未依規定取得憑證。查依調查局扣案證物及調查筆錄，可否直
接確認東喜公司完全沒有實際承攬工程，此部分原告已於理由三提出多項疑點，並認
為無法直接證明東喜公司完全沒有實際承攬工程，因而，取得東喜公司所開立發票之
相牽連公司（如原告），究為借用營造廠牌，或是實際發包工程﹖除非調查局或稽徵
機關對相牽連公司（如原告）函查，否則尚無法分辨，因此，調查局扣押之證物及其
調查筆錄，應非屬理由二所示財政部釋函所稱之「具體違章證物」。五、另有關東喜
公司出借營造廠牌，係調查局於八十五年一月三十日搜索查獲，為何俟台灣台北地方
法院檢察署檢察官於八十五年十二月二十六日起訴之後，始於次（八十六）年一月十
五日函被告官署對相牽連公司（原告）裁處罰鍰，應可證調查局搜索扣押證物之日，
顯未確定東喜公司自始即完全沒有實際承攬工程或是某段期間內完全沒有實際承攬工
程或以出借營造廠牌為其專業，否則，調查局應無須俟檢察官起訴，早期已將涉案之
相牽連公司（原告等）移送被告官署依法裁罰，又調查局自搜索扣押證物迄至移送被
告官署裁罰，時間長達一年之久，其間尚須經檢察官調查起訴，始認為東喜公司為專
以出借牌照之廠商，應可證調查局所搜獲之證物，尚非是理由二所示財政部釋函之「
具體違章證物」。另查有關調查局為何於扣押證物之一年後，始移送被告官署裁罰乙
事，原告已於訴願、再訴願階段聲明異議，惟該等官署訴願、再訴願決定書卻是隻字
未提，原告實在難以心服。又被告依據調查局東部地區機動工作組八十六年一月十五
日東機廉外字第○二三號函，於八十六年一月二十日以八六宜稅查字第○三○○八號
函通知原告於同年二月一日提示八十四年及八十五年帳冊及有關進銷項憑證等資料，
且復於八十六年二月十七日約談原告之代表人製作談話筆錄，應可證被告係依所提供
之帳證始能具體核算原告作為進項憑證虛報稅額之金額。又被告為掌握證據約談原告
之代表人製作筆錄，無非是調查局搜索扣押之證物，尚不足以證明原告有虛報稅額之
情事，仍須以談話筆錄作為佐證，是故，被告官署以所謂「為慎重計」，乃通知原告
提示帳證供查外，但為何尚須製作調查筆錄呢﹖另查有關之製作調查筆錄乙事，原告
亦已於訴願、再訴願階段聲明異議，惟該等官署訴願、再訴願決定書亦是隻字未提，
實在無法理解。六、按台北市政府八七府訴字第八七○○五四六八○一號訴願決定略
以：「調查局並非財政部指定之調查人員，調查局北機組發現違章事實，僅屬檢舉人
身份，須於稽徵機關收受北機組移送案件，始為違章案件之檢舉日期．．．。」亦即
在稽徵機關收受北機組移送案件前，已自行補報及補繳稅款者，依稅捐稽徵法第四十
八條之一第一項第二款規定，自屬未經檢舉，未經稽徵機關或財政部指定之調查人員
進行調查之案件，是故，本案調查局東部地區機動工作組移送被告官署裁罰之日期為
八十六年一月十五日，而本案原告補報及補繳稅款之日期為八十五年三月十二日，亦
即在稽徵機關收受東機組移送案件之日期以前，應准適用稅捐稽徵法第四十八條之一
免罰之規定。七、綜上分析，本案依據財政部賦稅署台稅二發第八一○八○四五三一
號函釋，其調查基準日，究為調查局查獲日或係稽徵機關函查日，其關鍵在調查局案
扣帳證及調查筆錄可否確認東喜公司完全沒有實際承攬工程，而被告究依何項帳證資
料「可查知」其完全沒有實際承攬工程，查被告復查決定書〔訴願及再訴願決定亦同
〕並未明，顯有失當，惟原告已於理由三提出多項質疑，並認為無法直接證明東喜
公司完全沒有實際承攬工程，而原告取得該公司所開立之發票，在未經調查局或被告
官署函查前，尚無法證實究為實際發包工程或係借用營造牌照，因而，本案之調查基
準日應以稽徵機關之函查日為準。又另依台北市政府八七府訴字第八七○○五四六八
○一號訴願決定，係對納稅人補報及補繳印花稅之訴願事件所作之處分，依其決定意
旨，本案之調查基準日應以稽徵機關收受東機組移送案件日為準，是故，本案原告補
報及補繳營業稅日期八十五年三月十二日，在被告官署函查日期八十六年一月二十日
及被告官署收受東機組移送案件日期八十六年一月十五日之前，應准予適用稅捐稽徵
法第四十八條之一免罰之規定。謹具狀明，懇請惠賜判決原處分及一再訴願決定均
撤銷，以確保原告應有之合法權益，無任感禱等語。
被告答辯意旨略謂：一、按「營利事業依法規定應給與他人憑證而未給與，應自他人
取得憑證而未取得或應保存憑證而未保存者，應就其未給與憑證、未取得憑證或未保
存憑證，經查明認定之總額處百分之五罰鍰。」、「納稅義務人自動向稅捐稽徵機關
補報並補繳所漏稅款者，凡屬未經檢舉、未經稽徵機關或財政部指定之調查人員進行
調查之案件，左列之處罰一律免除．．．。」分別為稅捐稽徵法第四十四條及第四十
八條之一所明定。次按「主旨：關於貴組（法務部調查局北部地區機動工作組）查獲
涉嫌虛設行號所牽連之案件，尚未就具體個案正式函請稽徵機關查核前，被牽連營業
人自動補報補繳所漏稅款，得否適用稅捐稽徵法第四十八條之一補稅免罰之規定乙案
，復如說明。說明：二、營業人取具虛設行號開立之不實發票作為進項憑證申報扣抵
稅款，經查獲涉嫌短漏報營業稅者，其調查基準日之認定，財政部已於八十年八月十
六日以台財稅第八○一二五三五九八號函規定，應以稽徵機關函查日為調查基準日在
案。三、至貴組於接獲檢舉偵辦虛設行號之案件，對涉及下手營業人取得該虛設行號
之不實統一發票，作為進項憑證虛報進項稅額，貴組如已查獲並取得具體證據，應以
貴組查獲該具體違章證物之日為調查基準日，如須移請稽徵機關查核始能確定營業人
是否逃漏稅捐者，其調查基準日，應依前項規定，以稽徵機關函查日為準。四、涉嫌
漏稅之營業人，應以在調查基準日之前，自動補報並補繳所漏稅款者，始有稅捐稽徵
法第四十八條之一補稅免罰規定之適用。」為財政部賦稅署八十一年七月二十二日台
稅二發第八一○八○四五三一號函釋示有案。二、本案原告於八十二年四月至八十四
年十一月間購進勞務工程，金額一○一、五六五、一一三元，未依規定取得合法憑證
，竟取得非實際交易對象，而專以出借牌照之東喜營造有限公司所開立之ＲＵ000
00000號等四十七紙發票做為進項憑證扣抵銷項稅額，案經法務部調查局東部地
區機動工程組於八十五年元月三十日查獲，有談話筆錄、調查局搜索扣押證物影本附
案可稽，查開立發票之東喜公司營造有限公司為專以出借牌照抽取佣金牟利之廠商，
並無機具營造設備，亦未僱用工人施工，業經台灣台北地方法院檢察署檢察官起訴在
案，自無承包工程之事實。次查，依案附興建房屋使用執照申請書影本，原告應有建
築房屋之事實，且該出借牌照之東喜營造有限公司已依法報繳營業稅，本處依財政部
八十四年五月二十三日台財稅第八四一六二四九四七號函釋規定，應依營業稅法第十
九條第一項第一款規定剔除該等不得扣抵憑證後追補稅款（原告已於八十五年三月十
二日自行繳納），僅就其未依規定取得實際銷貨人出具之憑證，依稅捐稽徵法第四十
四條規定處行為罰五、○七八、二五五元，並無不合。三、至原告主張其於八十五年
三月十二日自動補報繳已扣抵之營業稅，在被告函查日期八十六年一月二十日及被告
收受東機組移送案件日期八十六年一月十五日之前，應准予適用稅捐稽徵法第四十八
條之一免罰之規定乙節，經查法務部調查局東部地區機動工作組於八十四年間即就吳
麗惠等姐妹涉嫌借用人頭虛設東隆、東喜等八家營造業租借他人收取借牌費之犯罪事
實組成專案小組進行調查，嗣於八十五年一月三十日經台北地檢署檢察官認涉嫌重大
開具多張搜索票並會同台北縣市稅捐稽徵處，查獲借牌及相關帳證資料數十箱，並編
號彙整查扣之。又當日該組另約談該借牌集團王敏莉、陳燕姿等人借認不諱，由於吳
麗惠姐妹在逃，嗣奉檢察官指示追緝吳氏姐妹到案，惟並無所獲，乃遲至八十五年六
月十五日正式移送台北地檢署，該署亦於同年十二月二十六日起訴在案。復查本案違
章係法務部調查局東部地區機動工作組於八十五年一月三十日查獲東喜公司等出借牌
照案中查獲原告取得該公司八十二年四月至八十四年十一月間所開立之發票，依該組
查扣之帳證及調查筆錄查知東喜公司完全沒有實際承攬工程，為一出借牌照廠商，且
該帳證清楚記載原告系爭工程之建號、工程造價及經手人電話與使用執照申請書上所
載資料相同，而上開證物資料得認係原告未依規定取得實際交易相對人開立之發票之
具體事證。本處為慎重計，仍函請原告提示有關帳證並予其到處提出說明之機會。又
東喜公司八十五年六月十日亦函稱該公司於八十五年一月三十日經法務部調查局扣押
所有承包工程相關資料，且台灣台北地方法院檢察署檢察官八十五年偵字第三六三五
號、八十五年偵字第一三四九○號起訴書中亦載明扣案資料包括案關發票在內，亦可
資佐證本案原告取具非實際交易對象（東喜公司）開立發票之事實於法務部調查局東
部地區機動工作組八十五年一月三十日查扣當時應即清楚可悉，本處以該時點為調查
基準日並無違誤，原告雖於八十五年三月十二日自行繳納是項不得扣抵憑證之稅款，
然尚無稅捐稽徵法第四十八條之一補稅免罰之適用。四、綜上論結，原告之訴為無理
由，謹請依法駁回原告之訴等語。
    理  由
按「營利事業依法規定應給與他人憑證而未給與，應自他人取得憑證而未取得或應保
存憑證而未保存者，應就其未給與憑證，未取得憑證或未保存憑證，經查明認定之總
額處百分之五罰鍰」、「納稅義務人自動向稅捐稽徵機關補報並補繳所漏稅款者，凡
屬未經檢舉、未經稽徵機關或財政部指定之調查人員進行調查之案件，左列之處罰一
律免除．．．一本法第四十一條至第四十五條之處罰。二．．．。」分別為稅捐稽徵
法第四十四條及第四十八條之一第一項所明定。又財政部賦稅署八十一年七月二十二
日台稅二發第八一○八○四五三一號函釋「．．．說明三．．．貴組（法務部調查局
北部地區機動工作組）如已查獲並取得具體證據，應以貴組查獲該具體違章證物之日
為調查基準日，如須移請稽徵機關查核始能確定營業人是否逃漏稅捐者，其調查基準
日應依前項規定之稽徵機關函查日為準。」本件原告於八十二年四月至八十四年十一
月間購進勞務工程，金額一○一、五六五、一一三元，涉嫌未依規定取得合法憑證，
而取得非實際交易對象而專以出借牌照之東喜公司所開立之統一發票字軌號碼：ＲＵ
00000000號等四十七張，做為進項憑證，申報扣抵銷項稅額，案經法務部調
查局東部地區機動工作組於八十五年一月三十日查獲，有談話筆錄、調查局搜索扣押
證物影本附案可稽。且查開立統一發票之東喜公司為專以出借牌照抽取佣金牟利之廠
商，並無機具營造設備，亦未僱用工人施工，業經台灣台北地方法院檢察署檢察官八
十五年偵字第三六三五號起訴書提起公訴在案，原告復無爭執，違章事實至為明確，
被告乃按取得不實統一發票金額處百分之五罰鍰計五、○七八、二五五元。原告不服
，主張其於八十五年三月十二日自動補報補繳已扣抵稅額五、○七八、二五五元，在
被告八十六年一月二十日八六宜稅查字第○三○○八號函查之前，符合稅捐稽徵法第
四十八條之一免罰之規定等語，申經被告復查決定以，法務部調查局東部地區機動工
作組於八十五年元月三十日查獲，依案扣帳證及調查筆錄查知東喜公司完全沒有實際
承攬工程，且帳證資料詳載原告系爭工程之建號及工程造價等具體違章證據，而原告
於八十五年三月十二日始補報繳所漏稅款，故本案不適用稅捐稽徵法第四十八條之一
補稅免罰之規定為由，遂駁回其復查之申請。原告仍不服，循序提起行政訴訟，主張
：其於八十五年三月十二日自動補報繳已扣抵之營業稅款，在被告函查日期八十六年
一月二十日及被告收受調查局移送案件日期八十六年一月十五日之前，應准予適用稅
捐稽徵法第四十八條之一免罰之規定；又調查局八十五年一月三十日查獲之證物，是
否符合財政部賦稅署八十一年七月二十二日台稅二發第八一○八○四五三一號函所稱
「具體違章證物」，對原告之權益影響甚大，被告僅以依案扣帳證及調查筆錄查知東
喜公司完全沒有實際承攬工程，且詳載原告系爭工程之建號及工程造價等為由，即謂
調查局於八十五年一月三十日已查獲具體違章證物，而未予詳加審理，難令人心服云
云。經查調查局東部地區機動工作組於八十四年間即就吳麗惠等姐妹涉嫌借用人頭虛
設東隆、東喜等八家營造業租借他人收取借牌費之犯罪事實組成專案小組進行調查，
嗣於八十五年一月三十日經台北地方法院檢察署檢察官認涉嫌重大，開具搜索票並會
同台北縣、市稅捐稽徵處查獲借牌及相關帳證資料數十箱，並編號彙整查扣之。又當
日該組吳約談該借牌集團王敏莉、陳燕姿等人供認不諱，由於吳麗惠姐妹在逃，嗣奉
檢察官指示追緝吳氏姐妹到案，惟並無所獲，乃遲至八十五年六月十五日正式移送台
北地方法院檢察署，該署亦於同年十二月二十六日起訴在案。復查本案違章係調查局
東部地區機動工作組於八十五年一月三十日查獲東喜公司等出借牌照案中，查獲原告
取得該公司八十二年四月至八十四年十一月間所開立之發票，依該組查扣之帳證及調
查筆錄，查知東喜公司完全沒有實際承攬工程，為一出借牌照廠商，且該帳證清楚記
載原告系爭工程之建號、工程造價及經手人電話，與使用執照申請書上所載資料相同
，而上開證物資料得認係原告未依規定取具實際交易對象開立之發票之具體事證。被
告為慎重計，仍函請原告提示有關帳證並予其到處提出說明之機會。又東喜公司八十
五年六月十日亦函稱該公司於八十五年一月三十日經調查局扣押所有承包工程相關資
料（其中該公司發票亦在扣押物之列），且台北地方法院檢察署八十五年偵字第三六
三五號、八十五年偵字第一三四九○號起訴書中，亦載明扣案資料包括案關發票在案
，亦可證明本案原告取具非實際交易對象（東喜公司）開立發票之事實，於調查局八
十五年一月三十日查扣當時應即清楚可悉，被告以該時點為調查基準日並無違誤。原
告雖於八十五年三月十二日自行繳納是項不得扣抵憑證之稅款，然尚無稅捐稽徵法第
四十八條之一補稅免罰之適用。又被告依稅捐稽徵法第四十四條規定及財政部八十五
年六月十九日台財稅第八五○二九○八一四號函釋意旨，就其進貨未取得合法憑證之
行為論罰，此與營業稅法第五十一條第五款規定漏稅之處罰無涉，並無司法院釋字第
三三七號解釋及相關行政法院判決之適用，併予明。綜上所述，被告所為原處分，
及一再訴願決定遞予維持，俱無違誤，原告起訴意旨，難謂為有理由，應予駁回。
據上論結，本件原告之訴為無理由，爰依行政訴訟法施行法第二條、行政訴訟法第九
十八條第三項前段，判決如主文。
中    華    民    國     八十九      年      八      月       十        日
              最 高 行 政 法 院 第 三 庭
                                審 判 長 法  官      曾  隆  興
                                         法  官      吳  錦  龍
                                         法  官      姜  仁  脩
                                         法  官      徐  樹  海
                                         法  官      鄭  淑  貞
右  正  本  證  明  與  原  本  無  異
                                         法院書記官  王  福  瀛
中    華    民    國     八十九      年      八      月      十四       日


司法院資訊處製作；財團法人民間司法改革基金會備份。
